- def:
  - sseq:
    - - - sense
        - dt:
          - - text
            - '{bc}to {a_link|teach}'
          sn: '1'
    - - - sense
        - dt:
          - - text
            - '{sx|mostrar||} {bc}to {a_link|show}, to {a_link|display}'
          sn: '2'
  dros:
  - def:
    - sseq:
      - - - sense
          - dt:
            - - text
              - '{bc}to learn to, to get used to'
            vrs:
            - va: "ense\xF1arse a"
              vac: ~ a
    drp: "ense\xF1arse"
    fl: reflexive verb
  fl: transitive verb
  hwi:
    hw: "ense\xF1ar"
    prs:
    - sound:
        audio: ensen04sp
  meta:
    id: ensenar
    lang: es
    offensive: false
    section: alpha
    sort: '2608687000'
    src: spanish
    stems:
    - "ense\xF1ar"
    - "ense\xF1arse"
    - "ense\xF1arse a"
    uuid: c84e0f60-6ac3-4ebf-b52d-9b9158eefd60
  shortdef:
  - to teach
  - 'mostrar : to show, to display'
  suppl:
    cjts:
    - cjfs:
      - "ense\xF1ando"
      - "ense\xF1ado"
      cjid: gppt
    - cjfs:
      - "ense\xF1o"
      - "ense\xF1as"
      - "ense\xF1a"
      - "ense\xF1amos"
      - "ense\xF1\xE1is"
      - "ense\xF1an"
      cjid: pind
    - cjfs:
      - "ense\xF1aba"
      - "ense\xF1abas"
      - "ense\xF1aba"
      - "ense\xF1\xE1bamos"
      - "ense\xF1abais"
      - "ense\xF1aban"
      cjid: pret
    - cjfs:
      - "ense\xF1\xE9"
      - "ense\xF1aste"
      - "ense\xF1\xF3"
      - "ense\xF1amos"
      - "ense\xF1asteis"
      - "ense\xF1aron"
      cjid: pprf
    - cjfs:
      - "ense\xF1ar\xE9"
      - "ense\xF1ar\xE1s"
      - "ense\xF1ar\xE1"
      - "ense\xF1aremos"
      - "ense\xF1ar\xE9is"
      - "ense\xF1ar\xE1n"
      cjid: futr
    - cjfs:
      - "ense\xF1ar\xEDa"
      - "ense\xF1ar\xEDas"
      - "ense\xF1ar\xEDa"
      - "ense\xF1ar\xEDamos"
      - "ense\xF1ar\xEDais"
      - "ense\xF1ar\xEDan"
      cjid: cond
    - cjfs:
      - "ense\xF1e"
      - "ense\xF1es"
      - "ense\xF1e"
      - "ense\xF1emos"
      - "ense\xF1\xE9is"
      - "ense\xF1en"
      cjid: psub
    - cjfs:
      - "ense\xF1ara"
      - "ense\xF1aras"
      - "ense\xF1ara"
      - "ense\xF1\xE1ramos"
      - "ense\xF1arais"
      - "ense\xF1aran"
      cjid: pisb1
    - cjfs:
      - "ense\xF1ase"
      - "ense\xF1ases"
      - "ense\xF1ase"
      - "ense\xF1\xE1semos"
      - "ense\xF1aseis"
      - "ense\xF1asen"
      cjid: pisb2
    - cjfs:
      - "ense\xF1are"
      - "ense\xF1ares"
      - "ense\xF1are"
      - "ense\xF1\xE1remos"
      - "ense\xF1areis"
      - "ense\xF1aren"
      cjid: fsub
    - cjfs:
      - "he ense\xF1ado"
      - "has ense\xF1ado"
      - "ha ense\xF1ado"
      - "hemos ense\xF1ado"
      - "hab\xE9is ense\xF1ado"
      - "han ense\xF1ado"
      cjid: ppci
    - cjfs:
      - "hab\xEDa ense\xF1ado"
      - "hab\xEDas ense\xF1ado"
      - "hab\xEDa ense\xF1ado"
      - "hab\xEDamos ense\xF1ado"
      - "hab\xEDais ense\xF1ado"
      - "hab\xEDan ense\xF1ado"
      cjid: ppsi
    - cjfs:
      - "hube ense\xF1ado"
      - "hubiste ense\xF1ado"
      - "hubo ense\xF1ado"
      - "hubimos ense\xF1ado"
      - "hubisteis ense\xF1ado"
      - "hubieron ense\xF1ado"
      cjid: pant
    - cjfs:
      - "habr\xE9 ense\xF1ado"
      - "habr\xE1s ense\xF1ado"
      - "habr\xE1 ense\xF1ado"
      - "habremos ense\xF1ado"
      - "habr\xE9is ense\xF1ado"
      - "habr\xE1n ense\xF1ado"
      cjid: fpin
    - cjfs:
      - "habr\xEDa ense\xF1ado"
      - "habr\xEDas ense\xF1ado"
      - "habr\xEDa ense\xF1ado"
      - "habr\xEDamos ense\xF1ado"
      - "habr\xEDais ense\xF1ado"
      - "habr\xEDan ense\xF1ado"
      cjid: cpef
    - cjfs:
      - "haya ense\xF1ado"
      - "hayas ense\xF1ado"
      - "haya ense\xF1ado"
      - "hayamos ense\xF1ado"
      - "hay\xE1is ense\xF1ado"
      - "hayan ense\xF1ado"
      cjid: ppfs
    - cjfs:
      - "hubiera ense\xF1ado"
      - "hubieras ense\xF1ado"
      - "hubiera ense\xF1ado"
      - "hubi\xE9ramos ense\xF1ado"
      - "hubierais ense\xF1ado"
      - "hubieran ense\xF1ado"
      cjid: ppss1
    - cjfs:
      - "hubiese ense\xF1ado"
      - "hubieses ense\xF1ado"
      - "hubiese ense\xF1ado"
      - "hubi\xE9semos ense\xF1ado"
      - "hubieseis ense\xF1ado"
      - "hubiesen ense\xF1ado"
      cjid: ppss2
    - cjfs:
      - "hubiere ense\xF1ado"
      - "hubieres ense\xF1ado"
      - "hubiere ense\xF1ado"
      - "hubi\xE9remos ense\xF1ado"
      - "hubiereis ense\xF1ado"
      - "hubieren ense\xF1ado"
      cjid: fpsb
    - cjfs:
      - '-'
      - "ense\xF1a"
      - "ense\xF1e"
      - "ense\xF1emos"
      - "ense\xF1ad"
      - "ense\xF1en"
      cjid: impf
